【裁判字號】    98,聲,727
【裁判日期】    980915
【裁判案由】    聲明異議
【裁判全文】
臺灣高等法院臺南分院刑事裁定           98年度聲字第727號
聲  請  人
即  受刑人  甲○○
上列聲請人因強盜等案件，對於臺灣臺南地方法院檢察署檢察官
執行之指揮，聲明異議，本院裁定如下：
    主  文
聲明異議駁回。
    理  由
一、聲明異議意旨略以：
  (一)聲請人即受刑人（下稱聲請人）甲○○於民國（下同）95年3
    月29日所涉犯之強盜罪，業經鈞院以98年度上訴字第224號判
    處有期徒刑7年6月，並於98年5月4日確定在案。
  (二)按聲請人於涉犯上開強盜罪前，尚犯有贓物及違反毒品危害
    防制條例等3罪（最後事實審案號：臺灣臺南地方法院【下
    稱臺南地院】95年度訴字第678號、95年度簡字第1135號）
    ，並經臺灣臺南地方法院檢察署【下稱臺南地院檢察署】檢
    察官以95年度執更字第1338號指揮書合併執行有期徒刑1年3
    月，嗣於96年6月25日執畢出監。
  (三)又聲請人於上開贓物及毒品等3罪執畢出監後，另因施用毒品
    ，經本院97年度上訴字第452號、臺南地院97年度訴字第1908
    號及97年度訴字第2056號刑事判決分別判處應執行有期徒刑
    1年10月、2年2月及1年確定在案，而由臺南地檢署以97年度
    執己字第5431號、98年執己字第576號及98年度執己字第695
    號指揮書接續執行（刑期起迄日：97年10月8日起至102年10
    月7日止），且目前尚未執行完畢。
  (四)前揭(二)、(三)所述各罪，既於聲請人違犯強盜罪前所犯，是縱
    已執行完畢，仍應依數罪併罰之規定，予以併罰執行。且另
    就理由(二)所述之贓物、毒品3罪，除得依中華民國96年罪犯
    減刑條例分別減輕原訂刑期二分之一外，尚因聲請人於違犯
    上開2罪及強盜罪前，並無任何前科紀錄，從而聲請人即非
    累犯，自應以「初犯」論之，方為適法。
  (五)惟臺南地方法院檢察署卻以98年度執字第695號指揮書所指
    之施用第一級毒品罪（即臺南地院97年度訴字第2056號）之
    犯罪日係97年10月8日為由，駁回聲請人前揭數罪併罰之聲
    請（詳臺南地檢署98年8月6日南檢治己98執3104字第45535
    號函影本，本院卷第9頁），是認檢察官就刑之執行，顯有
    違誤不當，實已影響聲請人之服刑期日長短和行刑累進處遇
    編定等報請假釋之權益，故具狀聲明異議云云。
二、按數罪併罰，有二裁判以上者，依刑法第51條之規定，定其
    應執行之刑；又數罪併罰，分別宣告其罪之刑，宣告多數有
    期徒刑者，於各刑中之最長期以上，各刑合併之刑期之下，
    定其刑期。但不得逾30年，刑法第53條及第51條第5款定有明
    文。是二裁判以上所宣示之數罪，均以在「最初裁判確定前
    」所犯為必要，始得併合處罰及定其應執行之刑。又受徒刑
    之執行完畢，或一部之執行而赦免後，5年以內故意再犯有期
    徒刑以上之罪者，為累犯，加重本刑至二分之一，刑法第47
    條第1項亦定有明文，合先敘明。
三、經查：
  (一)本件聲請人前揭聲請意旨所涉之案件，其各該犯罪時間、最
    後事實審案號、確定時間、指揮書案號、刑期、起迄期間，
    及判決認定是否累犯、得否聲請減刑等事項，均詳如附表所
    示，先予敘明。
  (二)聲請人固主張其於違犯附表編號5強盜罪前所犯附表編號1、
    2、3、4之毒品、贓物各罪（即臺南地院95年度訴字第678號
    及95年度簡字第1135號、本院97年度上訴字第452號、臺南
    地院97年度訴字第1908號及97年度訴字第2056號等案）應合
    併定其應執行之刑云云。惟查，前述各罪，業經臺南地院檢
    察署檢察官以98年度執聲字第1140號就附表編號2本院97年
    度上訴字第452號、編號3臺南地院97年度訴字第1908號之毒
    品案件（指揮書案號：臺南地院檢察署97年度執己字第5431
    號、98年度執己字第576號），聲請定應執行刑為有期徒刑3
    年10月；另以98年度聲減字第52號就附表編號1之臺南地院
    95年度簡字第1135號及95年度訴字第678號所涉之贓物、毒
    品等3罪（指揮書案號：臺南地院檢察署95年度執更字第133
    8號）聲請減刑後，復與附表編號5本院98年度上訴字第224
    號強盜案件（指揮書案號：臺南地院檢察署98年度執己字第
    3104號）合併定應執行刑為8年，並有卷附之臺南地院98年
    度聲字第1642號及98年度聲減字第62號刑事裁定在卷可按（
    詳本院卷第26-31頁），是聲請人所稱就前述所犯各罪應合
    併定執行刑云云，自與一事不再理原則相違，而無理由。
  (三)又本件聲請人所述各罪，以其所犯之贓物罪為最初裁判確定
    之罪，判決確定日期係95年6月22日（參臺南地院98年度聲
    減字第62號刑事裁定附表，本院卷第30頁），故檢察官僅就
    聲請人於95年6月22日前違犯之附表編號5強盜罪及附表編號
    1連續施用第一級、第二級毒品罪（臺南地院95年度訴字第
    678號），聲請合併定應執行之刑；又次經裁判確定者係附
    表編號2本院97年度上訴字第452號之施用第一級毒品罪，判
    決確定日期為97年8月3日（參臺南地院98年度聲字第1642號
    刑事裁定之附表，本院卷第27頁），故檢察官就97年8月3日
    前聲請人另違犯之附表編號3施用第一級毒品罪（臺南地院
    97年度訴字第1908號），聲請合併定應執行之刑，本院經核
    ，均無違誤。惟聲請人嗣後經臺南地院以97年度訴字第2056
    號判決之另一施用第一級毒品罪（附表編號4，經臺南地院
    檢察署以98年度執己字第695號指揮書執行之），因其犯罪
    時間為97年10月8日而後於上述之各該判決確定日期，揆諸
    前揭說明，自無從與本件所指他罪合併定其應執行刑。據此
    ，聲請人聲明意旨指摘檢察官就其所犯附表編號4施用第一
    級毒品罪（臺南地院97年度訴字第2056號）與強盜、贓物及
    其餘施用毒品等罪併予裁定應執行之刑之請求予以駁回為不
    當云云，自屬無據。
  (四)末查，本件聲請人所犯附表編號5之強盜案件，業經本院以
    98年度上訴字第224號刑事判決判處有期徒刑7年6月，並未
    按累犯規定加重處罰，此觀諸該判決之主文欄記載甚明（詳
    本院卷）；又聲請人於95年間所犯附表編號1贓物、連續施
    用毒品等案件，嗣經臺南地院以95年度簡字第1135號、95年
    度訴字第678號判決分別判處拘役30日、有期徒刑10月、6月
    確定在案（均非累犯），並由臺南地院檢察署以95年度執更
    字第1338號指揮書指揮執行，而於96年6月25日縮短刑期執
    行完畢等情，已如前所述，亦有各該判決書及本院被告前案
    紀錄表在卷可查。然聲請人嗣於96、97年間再犯如附表編號
    2、3、4之施用毒品各罪，並受有期徒刑以上刑之宣告（參
    臺南地院98年度聲字第1642號刑事裁定之附表，本院卷第27
    頁），基此，聲請人於96、97年間所犯施用毒品等罪，即屬
    累犯，而有刑法第47條第1項規定之適用，尚不因檢察官其
    後聲請合併定應執行刑而生影響，從而，聲請人陳稱其非累
    犯，應以「初犯」論之云云，顯係誤解法律所致，故其所辯
    ，亦不足採。
四、綜上所述，本件檢察官之指揮處分，核無不合，受刑人執前
    開情詞，提起異議，為無理由，應予駁回。
四、據上論結，依刑事訴訟法第486條，裁定如主文。
中    華    民    國    98    年    9     月    15    日
                  刑事第二庭  審判長法  官   葉居正
                                    法  官   陳欽賢
                                    法  官   洪碧雀
以上正本證明與原本無異。
如不服本裁定，應於收受本裁定後五日內向本院提出抗告狀。
                                    書記官   魏芝雯
中    華    民    國    98    年    9     月    15    日
附表：本案所涉及之犯罪
┌─┬────┬─────┬────┬─────┬─────────────┬──────────┐
│編│犯罪時間│最後      │確定時間│指揮書案號│     刑期及起訖期間       │     備     註      │
│號│        │事實審案號│        │          │     得否減刑             │                    │
├─┼────┼─────┼────┼─────┼─────────────┼──────────┤
│1 │        │南院      │        │南檢      │【毒品、贓物】1年3月      │1、5已聲請減刑及定應│
│  │95.4.3  │95訴678、 │95.07.27│95執更1338│（95.7.21-96.6.25）       │執行刑              │
│  │95.3.7  │95簡1135  │95.06.22│          │★96.6.25執畢出監。       │（南檢98聲減52、南院│
│  │        │          │        │          ├─────────────┤98聲減62）          │
│  │        │          │        │          │得減刑                    │                    │
├─┼────┼─────┼────┼─────┼─────────────┼──────────┤
│2 │96.9.25 │本院      │97.08.03│南檢      │【毒品】                  │2、3聲請定執行刑    │
│  │96.11.6 │97上訴452 │        │97執5431  │1年*2、應執行1年10月      │（南檢98執聲1140、南│
│  │        │          │        │          │（97.10.8-99.8.7）        │院98聲1642）        │
│  │        │          │        │          ├─────────────┤                    │
│  │        │          │        │          │1.不得減刑                │                    │
│  │        │          │        │          │（犯罪時間係96.4.24以後） │                    │
│  │        │          │        │          │2.累犯                    │                    │
├─┼────┼─────┼────┼─────┼─────────────┤                    │
│3 │97.5.6  │南院      │98.01.05│南檢      │【施用毒品】              │                    │
│  │97.7.1  │97訴1908  │        │98執己576 │1年*2、6月*1、應執行2年2月│                    │
│  │        │          │        │          │（99.8.8-101.10.7）       │                    │
│  │        │          │        │          ├─────────────┤                    │
│  │        │          │        │          │1.不得減刑                │                    │
│  │        │          │        │          │（犯罪時間係96.4.24以後） │                    │
│  │        │          │        │          │2.累犯                    │                    │
├─┼────┼─────┼────┼─────┼─────────────┼──────────┤
│4 │97.10.8 │南院      │98.01.05│南檢      │【毒品】1年               │                    │
│  │        │97訴2056  │        │98執己695 │（101.10.8-102.10.7）     │                    │
│  │        │          │        │          ├─────────────┤                    │
│  │        │          │        │          │1.不得減刑                │                    │
│  │        │          │        │          │（犯罪時間係96.4.24以後） │                    │
│  │        │          │        │          │2.累犯                    │                    │
├─┼────┼─────┼────┼─────┼─────────────┼──────────┤
│5 │95.3.29 │本院      │98.05.04│南檢      │【強盜】7年6月            │1、5已聲請減刑及定應│
│  │        │98上訴224 │        │98執己3104│（102.10.8-110.4.7）      │執行刑              │
│  │        │          │        │          │★與95執更1338定刑        │（南院98聲減62）    │
│  │        │          │        │          │  （原審：南院95訴678）   │                    │
└─┴────┴─────┴────┴─────┴─────────────┴──────────┘


司法院資訊處製作；財團法人民間司法改革基金會備份。
